臺灣臺中地方法院刑事判決
111年度原金訴字第21號
公  訴  人  臺灣臺中地方檢察署檢察官
被      告  李主恩



                
選任辯護人  陳嘉文律師（法扶律師）
上列被告因詐欺等案件，經檢察官提起公訴（111年度偵字第411
0號），被告於準備程序中就被訴之事實為有罪之陳述，檢察官
聲請改依協商程序而為判決，本院裁定行認罪協商程序，判決如
下：
    主    文
李主恩犯刑法第339條之4第1項第2款三人以上共同犯詐欺取財罪
，處有期徒刑壹年，併科罰金新臺幣參萬元，罰金如易服勞役，
以新臺幣壹仟元折算壹日。 
    犯罪事實及理由
一、本案犯罪事實及證據，除證據部分應補充「被告於本院準備
    程序之自白及告訴人吳佳倫於本院準備程序之陳述」外，其
    餘均引用檢察官起訴書之記載（如附件）。
二、本案經檢察官與被告於審判外達成協商之合意，且被告已認
    罪，其合意內容為：被告犯刑法第339條之4第1項第2款三人
    以上共同犯詐欺取財罪，處有期徒刑壹年，併科罰金新臺幣
    參萬元，罰金如易服勞役，以新臺幣壹仟元折算壹日之科刑
    。經查，上開協商合意並無刑事訴訟法第455條之4第1項所
    列情形之一，檢察官聲請改依協商程序而為判決，本院爰不
    經言詞辯論，於協商合意範圍內為協商判決。
三、應適用之法條：依刑事訴訟法第455條之2第1項、第455條之
    4第2項、第455條之8、第454條第2項，洗錢防制法第14條第
    1項、刑法第11條、第28條、第339條之4第1項第2款、第55
    條、第42條第3項前段，刑法施行法第1條之1第1項，判決如
    主文。
四、附記事項：
    被告所犯刑法第339條之4第1項第2款3人以上共同犯詐欺取
    財罪及洗錢防制法第14條第1項洗錢罪，起訴書認應分論併
    罰，惟被告參與本次犯罪，即係欲與前揭詐欺組織成員共同
    施用詐術使被害人陷於錯誤而交付財物，並由被告提領轉交
    贓款，以掩飾犯罪所得本質及去向，故被告所為本案加重詐
    欺取財及一般洗錢犯行間，具有行為局部之同一性，屬想像
    競合犯，應依刑法第55條規定，從一重之3人以上共同犯詐
    欺取財罪處斷，且業經檢察官於準備程序更正為上開二罪屬
    想像競合犯關係，附予敘明。
五、協商判決除有刑事訴訟法第455條之4第1項第1款於本訊問程
    序終結前，被告撤銷協商合意或檢察官撤回協商聲請者；第
    2款被告協商之意思非出於自由意志者；第4款被告所犯之罪
    非第455條之2第1項所定得以協商判決者；第6款被告有其他
    較重之裁判上一罪之犯罪事實者；第7款法院認應諭知免刑
    或免訴、不受理者情形之一，及違反同條第2項「法院應於
    協商合意範圍內為判決；法院為協商判決所科之刑，以宣告
    緩刑或二年以下有期徒刑、拘役或罰金為限」之規定者外，
    不得上訴。
六、如不服本件判決，且有前述得提起上訴之情形，應於收受判
    決送達後20日內向本院提出上訴書狀（應敘述具體理由並附
    繕本）。上訴書狀如未敘述理由，應於上訴期間屆滿後20日
    內補提理由書於本院。
本案經檢察官陳佞如提起公訴，檢察官賴謝銓到庭執行職務。
中　　華　　民　　國　　111 　年　　4 　　月　　26　　日
                  刑事第五庭    法  官  黃龍忠
以上正本證明與原本無異。
告訴人或被害人如不服判決，應備理由具狀向檢察官請求上訴，
上訴期間之計算，以檢察官收受判決正本之日起算。
                                書記官  華鵲云
中　　華　　民　　國　　111 　年　　4 　　月　　26　　日

附錄論罪科刑法條
中華民國刑法第339條之4第1項第2款
犯第 339 條詐欺罪而有下列情形之一者，處 1 年以上 7 年以
下有期徒刑，得併科 1 百萬元以下罰金：
二、三人以上共同犯之。
洗錢防制法第14條
有第二條各款所列洗錢行為者，處 7 年以下有期徒刑，併科新
臺幣 5 百萬元以下罰金。
前項之未遂犯罰之。　　　
附件：
臺灣臺中地方檢察署檢察官起訴書
                                     111年度偵字第4110號
　　被　　　告　李主恩　男　21歲（民國00年00月00日生）
　　　　　　　　　　　　住桃園市○○區○○路0段000號
　　　　　　　　　　　　居桃園市○○區○○街000號（另案 在法務部○○○○○○○○○○○執行中）
　　　　　　　　　　　　國民身分證統一編號：Z000000000號
上列被告因詐欺取財等案件，已經偵查終結，認應該提起公訴，
茲將犯罪事實及證據並所犯法條分敘如下：
　　　　犯罪事實
一、李主恩於民國109年間之某日起，加入以謝賀名（另簽分偵
    辦）為首之詐騙分工集團，與通訊軟體帳號「維納斯」、年
    籍姓名不詳成年男子等組成詐騙集團，從事持人頭金融帳戶
    提款卡前往提領受騙金額即俗稱「車手」之工作（參與犯罪
    組織部分業經）臺灣橋頭地方檢察署提起公訴），並共同基
    於意圖為自己不法所有、隱匿犯罪所得等犯意聯絡，利用智
    慧型電話或電腦下載之通訊軟體「微信」，組成「星期天」
    等群組，於109年3月10日前後起，以臺中市○區○○路00號「
    撲克商旅」、臺中市○區○○路00號「雲端商旅」、「奇異果
    商旅」等處為據點，聽從上層詐騙集團不詳成員之指示，持
    人頭金融帳戶提款卡待命，以便接受指定隨時機動提領款項
    ，隨即交付車手頭謝賀名及上層分工之詐騙集團不詳成員。
    謝賀名、李主恩等所屬之犯罪集團不詳成員，對吳佳倫以親
    友借款等理由實施詐騙，使之陷於錯誤，於109年3月11日中
    午12時35分、同日下午1時22分許，分別匯款新臺幣（下同
    ）5萬元及1萬元不等之金額，至高雄銀行帳號000000000000
    號帳戶（申辦人余惠美已判決，以下簡稱高雄銀行帳戶）內
    。謝賀名、李主恩等所屬之犯罪集團不詳成員，確定吳佳倫
    陷於錯誤並匯入款項後，以通訊軟體群組通訊功能，通知謝
    賀名、李主恩等人，再由謝賀名指示李主恩，自同日下午1
    時32分、同時33分、同時34分許，在臺中市○區○○路0段0號
    合作金庫臺中分行設置之自動付款設備，以插入帳戶提款卡
    後輸入密碼提款之方式，分別提領2萬元、2萬元及1萬9000
    元，共提領5萬9000元，提領後立即交付予謝賀名，轉交不
    詳詐騙集團成員，使吳佳倫之金錢損失索償困難。
二、案經吳佳倫訴由臺中市政府警察局第一分局報告偵辦。
　　　　證據並所犯法條
一、證據及待證事實：
 供述及非供述證據 待證事實 一 被告李主恩於警局詢問時之自白 被告李主恩受共犯謝賀名之指使提領款項；領得之款項交予共犯謝賀名等事實 二 告訴人吳佳倫於警局詢問時之指訴 告訴人誤以為親友借款而匯款6萬元至高雄銀行帳戶，隨即遭提領一空等事實 三 高雄銀行帳戶往來明細 告訴人分2筆匯款，匯入共6萬元金額至高雄銀行帳戶內，隨之遭被告分3筆提領一空之事實 四 自動付款設備提領影像列印資料  被告提領告訴人受騙贓款之事實 
二、核被告所為，係犯刑法第339條之4第1項第2款3人以上共犯
    詐欺取財、洗錢防制法第14條第1項隱匿犯罪所得等罪嫌。
    被告與犯罪集團成員有犯意之聯絡與行為之分擔，請依刑法
    第28條規定，論以共同正犯。被告所犯上開違反洗錢防制條
    例、加重詐欺取財等罪，罪名有異、犯意各別，應分論並罰
    。犯罪所得雖未扣案，請依刑法第38條之1第1項、第3項規
    定，宣告沒收或追徵其價額。
三、依刑事訴訟法第251條第1項提起公訴。
　　　　此　　致
臺灣臺中地方法院
中　　華　　民　　國　 111　　年　　3 　　月　　2 　　日
　　　　　　　　　　　　　    檢　察　官  陳佞如
本件正本證明與原本無異
中　　華　　民　　國　 111　　年　　3 　　月　　10　　日
                              書  記  官  魏之馨